【裁判字號】    89,易,914
【裁判日期】    890830
【裁判案由】    毒品危害防制條例
【裁判全文】
臺灣桃園地方法院刑事判決                          八十九年度易字第九一四號
    公  訴  人  臺灣桃園地方法院檢察署檢察官
    被      告  甲○○
右列被告因違反毒品危害防制條例案件，經檢察官提起公訴（八十九年度毒偵字第一
三八八號），本院判決如左：
        主  文
甲○○施用第一級毒品，處有期徒刑柒月；扣案第一級毒品海洛因參小包（總毛重拾
伍公克、驗餘總淨重拾參點貳陸公克）、內含殘餘海洛因之分裝瓶壹瓶，均沒收銷燬
之。又連續施用第二級毒品，處有期徒刑肆月，扣案第二級毒品安非他命貳包（總毛
重參拾伍點捌公克、驗餘總淨重參拾參點捌肆公克）沒收銷燬之。應執行有期徒刑玖
月，扣案第一級毒品海洛因參小包（總毛重拾伍公克、驗餘總淨重拾參點貳陸公克）
、內含殘餘海洛因之分裝瓶壹瓶、第二級毒品安非他命貳包（總毛重參拾伍點捌公克
、驗餘總淨重參拾參點捌肆公克）均沒收銷燬之。
        事  實
一、甲○○曾於民國八十七年間，因連續施用第二級毒品安非他命案件，經本院於八
    十七年八月十五日，以八十七年度易字第一五二三號裁定送觀察、勒戒後，認無
    繼續施用毒品傾向，另經本院於八十七年十二月十七日，以同一案號判處免刑確
    定。詎其復基於概括之犯意，自八十九年一月上旬某日起至同年二月十三日中午
    十二時許止，連續在桃園縣大溪鎮南興里九鄰西尾十二號友人住處，以將第二級
    毒品安非他命置於吸食器內點火燃燒吸用其氣體方式，施用第二級毒品安非他命
    ，平均三、四天施用安非他命一次。復另行起意，於八十九年二月間某日，在上
    址以將粉狀海洛因攙入香菸內，再點燃香菸吸食方式，施用第一級毒品海洛因一
    次。嗣於八十九年二月十七日下午七時許，在上址為警查獲，並扣得友人「小胖
    」所有之第一級毒品海洛因三小包（總毛重十五公克、驗餘總淨重十三‧二六公
    克）、內含殘餘海洛因之分裝瓶一瓶、第二級毒品安非他命二包（總毛重三十五
    ‧八公克、驗餘總淨重三十三‧八四公克）及吸食器一組、分裝袋七袋等物。
二、案經桃園縣警察局平鎮分局報告臺灣桃園地方法院檢察署檢察官偵查起訴。
        理  由
一、右開施用毒品之犯罪事實，業據被告甲○○於警訊時暨偵、審中自白：八十九年
    一月初至二月十三日止，有吸食安非他命；海洛因是八十九年二月施用，都在大
    溪查獲地施用，以將粉狀海洛因攙入香菸內，再點燃香菸吸食方式等情明確（見
    偵卷六頁、第二十二頁背面），復有前揭毒品及施用毒品器具扣案可佐。而扣案
    之白色粉末三包，經送法務部調查局鑑定結果確係第一級毒品海洛因，合計淨重
    一三‧二六公克，純度四五‧八四％；又白色粉末二包，係第二級毒品甲基安非
    他命，此有該局鑑定通知書兩紙在卷可稽（偵卷第三十九頁及本院卷）。又被告
    甲○○曾於民國八十七年間，因連續施用第二級毒品安非他命案件，經本院於八
    十七年八月十五日，以八十七年度易字第一五二三號裁定送觀察、勒戒後，認無
    繼續施用毒品傾向，另經本院於八十七年十二月十七日，以同一案號判處免刑確
    定，此有台灣桃園地方法院檢察署刑案資料查註記錄表及台灣高等法院被告全國
    前案記錄表各一份在卷為憑，從而，被告係前犯毒品危害防制條例案件經免刑判
    決後，五年內再犯本件毒品危害防制條例之罪，亦堪認定。此外，並有第一級毒
    品海洛因三小包（總毛重十五公克、驗餘總淨重十三‧二六公克）、內含殘餘海
    洛因之分裝瓶一瓶、第二級毒品安非他命二包（總毛重三十五‧八公克、驗餘總
    淨重三十三‧八四公克）等物扣案可資佐證，事證明確，被告之犯行均堪認定，
    應予依法論科。至被告於查獲翌日（十八日）所採尿液經送桃園縣衛生局檢驗結
    果雖呈陰性反應，然被告於本院審理中亦自承伊自二月十三日至十七日間均未吸
    食，是以，所採尿液未呈嗎啡或甲基安非他命陽性反應，尚符常情，併此敘明。
二、核被告所為，係犯毒品危害防制條例第十條第一項及同條第二項之罪；公訴人漏
    未引用第十條第一項，尚有未洽。被告分別施用第一、二級毒品前持有之低度行
    為，分別為施用之高度行為所吸收，均不另論罪。其多次施用第二級毒品安非他
    命之行為，時間密接、地點相同，所犯係構成要件相同之罪名，顯係基於概括犯
    意為之，均為連續犯，均應依刑法第五十六條規定論以一罪，並加重其刑。所犯
    上開二罪，犯意各別，罪名不同，應予分論併罰。爰審酌被告並無前科，施用毒
    品之次數、數量嚴重，且其因本案經本院於八十九年二月十八日，以八十九年度
    毒聲字第一二二六號裁定送台灣桃園看守所附設勒戒所觀察、勒戒後，認有繼續
    施用毒品之傾向，再經本院於八十九年三月十六日，以八十九年度毒聲字第二０
    ０六號裁定令入戒治處所強制戒治，顯示其定力不足、意志不堅、易受外界誘惑
    ，惟犯後坦承犯行之態度等一切情狀，分別量處如主文所示之刑，並定其應執行
    之刑。扣案之第一級毒品海洛因三小包（總毛重十五公克、驗餘總淨重十三‧二
    六公克）、第二級毒品安非他命二包（總毛重三十五‧八公克、驗餘總淨重三十
    三‧八四公克），分屬毒品危害防制條例規範之第一、二級毒品，不論屬於何人
    所有，應依同條例第十八條第一項前段規定沒收銷燬之。又內含殘餘海洛因之分
    裝瓶壹瓶，與第一級毒品海洛因無法分離，應依同條規定沒收銷燬之；另吸食器
    壹組、分裝帶柒袋，被告否認為其所有，且尚乏證據證明係專供施用毒品之用，
    爰不另為沒收之諭知。
三、公訴意旨另以：被告甲○○自八十九年一月間起至同年二月十三日止，有連續多
    次施用第一級毒品海洛因之犯罪事實。然查，被告僅承認施用過海洛因一次，其
    餘部分之犯行，均為其所否認，且尚乏證據證明渠有連續施用第一級毒品海洛因
    之犯行，此外復查無其他證據證明被告確有公訴人所指此部分之犯行，惟公訴意
    旨認此部分與前揭論罪科刑部分，係基於概括犯意為之，有連續犯之裁判上一罪
    關係，爰不另為無罪之諭知。
據上論斷，應依刑事訴訟法第二百九十九條第一項前段、毒品危害防制條例第十條第
一項、第二項、第十八條第一項前段，刑法第十一條前段、第五十六條、第五十一條
第五款，判決如主文。
本案經檢察官魏雯祈到庭執行職務。
中      華      民      國    八十九    年      八      月     三十     日
                                臺灣桃園地方法院刑事第一庭
                                      審判長法  官  吳  爭  奇
                                            法  官  黃  斯  偉
                                            法  官  陳  永  來
右正本證明與原本無異。
如不服本判決，應於判決送達後十日內向本院提出上訴狀( 應附繕本 )，上訴於
臺灣高等法院。
                                            書記官  洪  明  媚
中        華        民        國   八十九   年   八   月    三十一    日
附論罪科刑依據之法條
毒品危害防治條例
第十條第一項、第二項
          施用第一級毒品者，處六月以上五年以下有期徒刑。
          施用第二級毒品者，處三年以下有期徒刑。
第十八條第一項
          查獲之毒品及專供製造或施用毒品之器具，不問屬於犯人與否，均沒收銷
          燬之。但合於醫藥或研究之用者，得不予銷燬。


司法院資訊處製作；財團法人民間司法改革基金會備份。
